臺灣高雄地方法院刑事判決　　　　　　　 94年度易字第904號
公　訴　人　臺灣高雄地方法院檢察署檢察官
被　　　告　戊○○　男　26歲.
　　　　　　丁○○　男　27歲.
上列被告等因竊盜案件，經檢察官提起公訴（94年度偵字第9172
號），經本院合議庭裁定由受命法官獨任進行簡式審判程序，茲
判決如下：
    主  文
戊○○共同連續攜帶兇器竊盜，累犯，處有期徒刑壹年。未扣案
之六角扳手壹把沒收。
丁○○共同連續攜帶兇器竊盜，處有期徒刑玖月。前項未扣案之
六角扳手壹把沒收。
    事  實
一、戊○○曾於民國87年間，因竊盜案件，經本院以87年度易字
    第1541號刑事判決判處有期徒刑8月，緩刑3年確定，復經撤
    銷緩刑；另於87年間因違反槍砲彈藥刀械管制條例案件，經
    本院以87年度訴字第916號刑事判決判處有期徒刑5月，經上
    訴由臺灣高等法院高雄分院以88上訴字第 171號刑事判決駁
    回上訴確定，於90年5月4日執行完畢。戊○○、丁○○基於
    意圖為自己不法所有之概括犯意聯絡，連續於下列時、地為
    竊盜犯行：
  (一)於94年 4月24日下午 1時50分，由戊○○駕駛所有車牌號碼
    1075—ＬＳ號自用小客車，搭載丁○○至位於高雄市○○區
    ○○路370號斜對面前，適見己○○所有車牌號碼ＥＸ—949
     8號自小客車停放該處，由戊○○在車上負責把風，丁○○
    則持戊○○所有客觀上具危險性而足為凶器之六角扳手 1把
    （未扣案），下車破壞該自小客車右前車門鑰匙孔後，並竊
    取車內己○○所有背包1個【內有隨身碟1支（價值約新臺幣
    （下同）1, 000元）、SONY廠牌數位相機1臺（價值約13,00
    0元）、行動電話 2支（合計價值約6,000元）】得手後，則
    駕車逃離現場。
  (二)於94年 4月24日下午 2時20分，由戊○○駕駛所有車牌號碼
    1075—ＬＳ號自用小客車，搭載丁○○至高雄市○○區○○
    路與民族路口處，適見甲○○所有車牌號碼6036—ＪＰ號自
    小客車停放該處，由戊○○在車上負責把風，丁○○則持戊○○所有客觀上具危險性而足為凶器之前揭六角扳手1把（
    未扣案），下車破壞該自小客車右前車門鑰匙孔後（毀損部
    分未據告訴），並竊取車內甲○○所有之NIKON廠牌數位相
    機1臺及相機腳架1支（價值約12,000元）得手後，即駕車逃
    離現場。
  (三)於94年 4月24日下午 3時15分，由戊○○駕駛所有車牌號碼
    1075—ＬＳ號自用小客車，搭載丁○○至位於高雄市旗津區
    風車公園廣場前，適見乙○○友人洪瑞明所有車牌號碼 5Ｋ
    —4159號自小客車停放該處，由戊○○在車上負責把風，丁○○則持戊○○所有客觀上具危險性而足為凶器之前揭六角
    扳手 1把（未扣案），下車破壞該自小客車右前車門鑰匙孔
    後（毀損部分未據告訴），並竊取車內乙○○所有之背包 1
    個【內有國民身分證、中國信託銀行提款卡及信用卡各 1張
    、行動電話 1支（價值約2,000元）、現金1,000元】得手後
    ，即駕車逃離現場。
  (四)於94年 4月24日下午 4時30分，由戊○○駕駛所有車牌號碼
    1075—ＬＳ號自用小客車，搭載丁○○至位於高雄市旗津區
    風車公園北邊停車場內，適見庚○○所有車牌號碼2229—Ｊ
    Ｐ號自用小客車停放該處，由戊○○在車上負責把風，丁○○則持戊○○所有客觀上具危險性而足為凶器之前揭六角扳
    手 1把（未扣案），下車破壞該自小客車右前車門鑰匙孔後
    ，並竊取車內庚○○所有之國民身分證、郵局提款卡、臺灣
    銀行金融卡各1張、行動電話2支（價值約18,000元）、現金
     100元得手後，欲離開現場之際，為警當場查獲，並循線得
    知上情。
二、案經高雄市政府警察局鼓山分局報請臺灣高雄地方法院檢察
    署檢察官偵查起訴。
    理  由
一、本案被告戊○○、丁○○所犯係死刑、無期徒刑、最輕本刑
    為 3年以上有期徒刑以外之罪，其於準備程序就前揭被訴事
    實為有罪之陳述，經受命法官告知簡式審判程序之旨，並聽
    取其與公訴人之意見後，本院認無不得或不宜改依簡式審判
    程序進行之處，爰依刑事訴訟法第273條之1第1項、第284條
    之 1，裁定本件由受命法官獨任進行簡式審判程序，合先敘
    明。
二、訊據被告戊○○、丁○○對其於上揭時、地連續竊盜及毀損
    之事實，於本院審理時（參見本院94年 5月31日審判筆錄）
    坦承不諱，核與告訴人己○○、庚○○；被害人甲○○、乙○○分別於警詢中陳述失竊及遭毀損情節大致相符（參見警
    卷），並有贓物認領收據4紙、行車執照1紙、查獲照片11紙
    附卷可佐，核屬相符，足認被告戊○○、丁○○上開自白，
    確與事實相符，本案事證明確，被告戊○○、丁○○犯行堪
    以認定。
三、經查：
  (一)按刑法第321條第 1項第2款所謂「其他安全設備」，係指具
    有隔絕防閑作用，並固定於土地上之建築物或工作物之安全
    設備而言（最高法院85年度臺非字第 313號裁判要旨參照）
    ，亦即與門扇牆垣相類似之防盜設備，始足當之。是汽車為
    屬動產之一種，雖其車門鎖具有防閑功能，惟其與上揭竊盜
    罪之加重條件所指之「安全設備」含義尚屬有間，若將汽車
    車門鎖毀壞竊取車內之物，除該毀壞車門鎖之行為另涉犯他
    項罪名外，殊難遽以毀壞其他安全設備之加重竊盜罪名相繩
    ，核先說明。
  (二)按刑法第321條第1項第 3款之攜帶兇器竊盜罪，係以行為人
    攜帶兇器竊盜為其加重條件，此所謂兇器，其種類並無限制
    ，凡客觀上足對人之生命、身體、安全構成威脅，具有危險
    性之兇器均屬之，且祇須行竊時攜帶此種具有危險性之兇器
    為已足，並不以攜帶之初有行兇之意圖為必要。螺絲起子為
    足以殺傷人生命、身體之器械，顯為具有危險性之兇器（最
    高法院79年臺上字第5253號判例要旨參照）。經查，未扣案
    之六角扳手1把，長約11、12公分，為鐵製，呈L形狀等情，
    此有被告戊○○於本院審理中當庭繪製之形狀圖 1紙附卷可
    參。是被告戊○○、丁○○持上揭未扣案之六角扳手 1把，
    無論被告主觀上是否旨在行兇抑僅便利行竊，然在客觀上顯
    具有行兇之危險性，自屬兇器之一種，其攜帶而犯竊盜罪，
    應成立刑法第321條第1項第3款之罪。
  (三)另按刑法上竊盜罪既遂未遂區分之標準，係採權力支配說，
    即行為人將竊盜之客體，移入一己實力支配之下者為既遂，
    若著手於竊盜，而尚未脫離他人之持有，或未移入一己實力
    支配之下者，則為未遂。又究係預備竊盜或竊盜未遂，則專
    以行為人是否已著手於竊盜行為之實施為斷，如未著手於竊
    盜行為之實施，依現行刑法並不處罰預備竊盜（最高法院84
    年度臺上字第2256號判決要旨參照）。被告戊○○、丁○○
    就上揭犯行，均已將竊盜之客體移入一己實力支配之下，應
    屬竊盜既遂。
  (四)核被告戊○○、丁○○就事實欄一(一)(四)部分所為竊盜行為，
    係犯刑法第321條第1項第3款之加重竊盜既遂罪及刑法第354
    條毀損器物罪；事實欄一(二)(三)部分，則係犯刑法第321條第1
    項第 3款之加重竊盜既遂罪。被告戊○○、丁○○就上揭犯
    行，有犯意聯絡及行為分擔，為共同正犯。被告戊○○、丁○○就事實欄一(一)(四)部分所犯刑法第321條第1項第 3款之加
    重竊盜既遂罪及刑法第 354條毀損器物罪間，有方法結果之
    牽連關係，為牽連犯，依刑法第55條之規定，應從一重刑法
    第321條第1項第 3款之加重竊盜既遂罪處斷。被告戊○○、
    丁○○先後 4次加重竊盜既遂犯行，時間緊接，所犯係犯罪
    構成要件相同之罪名，既係基於概括犯意反覆為之，應依刑
    法第56條連續犯之規定，論以刑法第321條第1項第 3款加重
    竊盜既遂罪，並加重其刑。又被告戊○○曾於87年間，因竊
    盜案件，經本院以87年度易字第1541號刑事判決判處有期徒
    刑8月，緩刑3年確定，復經撤銷緩刑；另於87年間因違反槍
    砲彈藥刀械管制條例案件，經本院以87年度訴字第 916號刑
    事判決判處有期徒刑 5月，經上訴由臺灣高等法院高雄分院
    以88上訴字第171 號刑事判決駁回上訴確定，於90年5月4日
    執行完畢等情，此有臺灣高等法院被告全國前案紀錄表、本
    院被告院內索引卡紀錄表、臺灣高雄地方法院檢察署刑案資
    料查註紀錄表各1份在卷可查，其於5年內再犯有期徒刑以上
    之本罪，為累犯，依刑法第47條之規定加重其刑，並遞加之
    。爰審酌被告戊○○、丁○○不思以合法正當途徑賺取所得
    ，竟以竊盜方式貪慾圖利，造成被害人財產損害，所為理應
    從重量刑，然本院參酌被告戊○○、丁○○僅以破壞自用小
    客車之門鎖而竊盜之手段、對被害人所生損害等其他一切情
    狀，量處如主文所示之刑。另被告戊○○所有且經共犯丁○○持以行竊之六角扳手 1把，雖經被告戊○○在高雄市旗津
    區某處公園內丟棄，業據其供明在卷，然無證據證明業已滅
    失，且係供被告戊○○、丁○○犯罪所用之物，爰依刑法第
    38條第1項第2款規定併予宣告沒收。
據上論斷，應依刑事訴訟法第273條之1第1項、第299條第 1項前
段，刑法第28條、第56條、刑法第321條第1項第3款、第354條、
第55條、第47條、第38條第1項第2款，判決如主文。
本案經檢察官丙○○到庭執行職務。
中　　華　　民　　國　　94　　年　　5 　　月　　31　　日
                   鳳山刑事第3庭法　官  唐中興
以上證明與原本無異。
如不服本判決，應於判決送達後10日內，向本院提出上訴狀。
                                書記官  顏宗貝
中　　華　　民　　國　　94　　年　　5 　　月　　31　　日
附錄本案判決論罪科刑法條全文：
中華民國刑法第321條
犯竊盜罪而有左列情形之一者，處6月以上、5年以下有期徒刑：
1  於夜間侵入住宅或有人居住之建築物、船艦或隱匿其內而犯
之者。
2  毀越門扇、牆垣或其他安全設備而犯之者。
3  攜帶兇器而犯之者。
4  結夥3人以上而犯之者。
5  乘火災、水災或其他災害之際而犯之者。
6  在車站或埠頭而犯之者。
前項之未遂犯罰之。
